【裁判字號】    95,抗,833
【裁判日期】    951020
【裁判案由】    賭博
【裁判全文】
臺灣高等法院刑事裁定                   95年度抗字第833號
抗  告  人
即  被  告  甲○○
上列抗告人因賭博案件，不服台灣桃園地方法院中華民國95年7
月21日裁定（94年度易字第318號），提起抗告，本院裁定如下
：
    主  文
原裁定撤銷，發回台灣桃園地方法院。
    理  由
一、本件原裁定以：協商判決除有刑事訴訟法第455條之4第1項
    第1款：於本訊問程序終結前，被告撤銷協商合意或檢察官
    撤回協商聲請者；第2款：被告協商之意思非出於自由意志
    者；第4款：被告所犯之罪非第455條之2第1項所定得以協商
    判決者；第6款：被告有其他較重之裁判上一罪之犯罪事實
    者；第7款法院認應諭知免刑或免訴、不受理者情形之一，
    及違反同條第2項：法院應於協商合意範圍內為判決；法院
    為協商判決所科之刑，以宣告緩刑或2年以下有期徒刑、拘
    役或罰金為限之規定者外，不得上訴。查被告甲○○所犯賭
    博罪，與檢察官進行認罪協商後，當庭表示願意接受檢察官
    求處有期徒刑3月，法院遂依此雙方合意之刑度，於民國95
    年6月30日判決。被告未據理由說明有何法定事由提起上訴
    ，與上開規定未合，裁定駁回其上訴，固非無見。
二、按刑事訴訟法第445條之10第1項規定：依本編所為之科刑判
    決，不得上訴。但有第455條之4第1項第1款、第2款、第4款
    、第6款、第7款所定情形之一，或協商判決違反同條第2項
    之規定者，不在此限。又地方法院之第一審與高等法院之第
    二審，均為事實審。不服第一審之判決，提起第二審上訴，
    法律僅規定應以上訴狀提出於原審法院為之，並未規定必須
    於上訴書狀敘述之理由，此與提不服第二審判決提第三審上
    訴，必須於上訴書狀敘述上訴理由，其未敘述者，得於上訴
    後10日內補提理由書於原審法院者不同，刑事訴訟法第350
    條第1項、第382條第1項分別定有明文。易言之，提起第一
    審上訴之理由，於第二審判決前，得隨時以書狀補充或於開
    庭時以言詞補充，上訴人提起上訴，不得以其未敘述理由，
    而認其上訴不合法。
三、本件抗告人即被告，抗告主張於原審認罪協商之意思，非出
    於自由意志，依刑事訴訟法第445條之4第1項第2款、第445
    條之10第1項但書規定，提起上訴。則其提出上訴，從程序
    上觀察，自合於法律規定，至其是否確非自由意志，為第二
    審法院實體上所應審酌有無理由。被告95年7月17日提出上
    訴狀雖未附理由，但已表明理由容後補呈（見原審卷影印卷
    第11宗第355頁），乃原審法院迅於95年7月21日，被告提出
    上訴狀後4日，未待其補充理由，亦未命其補充理由，即以
    被告未說明有何上訴理由裁定駁回其上訴，剝奪被告上訴之
    權利，自嫌率斷，而難昭折服。應由本院將原裁定撤銷，發
    回原審法院另為適當之處理。
四、據上論斷，應依刑事訴訟法第413條，裁定如主文。
中    華    民    國    95    年    10    月    20    日
                  臺灣高等法院刑事第十六庭
                              審判長法  官  葉騰瑞
                                    法  官  黃俊明
                                    法  官  趙功恆
以上正本證明與原本無異。
不得再抗告。
                                    書記官  孫佩琳
中    華    民    國    95    年    10    月    20    日


司法院資訊處製作；財團法人民間司法改革基金會備份。
